# 请教陈版主成本法转权益法合并报表中少数股东权益的列报问题

提问人：辉哥 20172017 时间：2020-02-24 20:01:41
您好陈版主，A公司原持有M公司80%股权， 2019 年 10 月，由于其他投资者增资，导致A公司持股比例下降为24%，对M公司由成本法变为权益法，假设A公司不存在其他子公司，请问陈版主，在编制A公司合并报表时，少数股东权益和少数股东损益都为 0 吗，对于A公司合并报表中期初的少数股东权益应如何减计为 0 ？是在“三、本年增减变动金额 （二）股东投入和减少资本 4.其他”中进行反映吗？

回答人：chenyiwei
1 、期末无需编制合并资产负债表，所以期末少数股东权益为零。但本期仍需编制合并利润表，少数股东损益为2019 年 1 ～ 9 月该子公司的净利润乘以丧失控制权之前的少数股权比例 20 ％。
2 、在本期的合并权益变动表中，将累积到 2019 年 10 月的少数股东权益（＝期初少数股东权益＋本期少数股东损益+/-1～ 9 月其他少数股东权益变动）通过“所有者投入和减少资本——其他”项目（填写负数）转出，期末少数股东权益为零。

提问人：辉哥 20172017 时间：2020-02-25 16:40:58
感谢陈版，如果只确认前 9 个月的少数股东损益，对方科目还是少数股权权益，这样会自动过到资产负债表中，而资产负债表中应该是没有少数股东权益的，有什么办法处理一下吗？

回答人：chenyiwei
少数股东权益在丧失控制权时通过“所有者投入和减少资本——其他”予以转销。